th: ประเภทซีลตลับลูกปืน: แบบเปิด; ซีล (สัมผัส); ซีล (ไม่สัมผัส); ฝาครอบโลหะ; หล่อลื่นแข็ง; อื่นๆ
tr: Rulman contası türü: Açık; Kapalı (temaslı); Kapalı (temassız); Korumalı; Katı yağlamalı; Diğer
sv: Bärande tätningskod: Öppen; Förseglad (kontakt); Förseglad (beröringsfri); Skärmad; Fast smörjmedel; Övrigt
nb: Forseglingstype for kulelager: Åpen; Forseglet (kontakt); Forseglet (berøringsfri); Skjermet; Fastsmurt; Annet
fi: Laakerin tiivistetyyppi: Avoin; Tiivistetty (laahaava); Tiivistetty (ei-laahaava); Pölysuojattu; Kiinteä voitelu; Muu
nl: Type lagerafdichting: Open; Afgedicht (contact); Afgedicht (non-contact); Afgeschermd; Vast smeermiddel; Overig
ko: 베어링 씰 유형: 오픈; 실드(접촉식); 실드(비접촉식); 쉴디드; 고체 윤활; 기타
bg-BG: Тип уплътнение на лагера: Отворен; Капсулован (контактен); Капсулован (безконтактен); Екраниран; Твърда смазка; Друго
pl: Typ uszczelnienia łożyska: Otwarte; Uszczelnione (stykowe); Uszczelnione (bezstykowe); Z blaszkami ochronnymi; Smar stały; Inne
lt-LT: Guolio sandariklio tipas: Atviras; Sandarus (kontaktinis); Sandarus (nekontaktinis); Apsaugotas skydais; Kietojo tepalo; Kita
ru: Тип уплотнения подшипника: Открытый; Герметичный (контактный); Герметичный (бесконтактный); Экранированный; Твердосмазочный; Другое
cs: Typ těsnění ložiska: Otevřené; Zapouzdřené (kontaktní); Zapouzdřené (bezkontaktní); Kryté; Pevné mazivo; Jiné
zh-TW: 軸承密封類型: 開放式; 密封 (接觸式); 密封 (非接觸式); 防塵蓋; 固體潤滑; 其他
da: Lejetætningstype: Åben; Forseglet (kontakt); Forseglet (ikke-kontakt); Afskærmet; Fast smøremiddel; Anden
fr: Type de joint de roulement: Ouvert; Étanche (contact); Étanche (sans contact); Blindé; Lubrification solide; Autre
hr-HR: Vrsta brtve ležaja: Otvoreno; Zapečaćeno (s kontaktom); Zapečaćeno (bez kontakta); Zaštićeno; Kruto mazivo; Ostalo
hu: Csapágy tömítésének típusa: Nyitott; Zárt (érintkező); Zárt (nem érintkező); Porvédős; Szilárd kenőanyagos; Egyéb
ja: ベアリングシールタイプ: オープン; シールド (接触型); シールド (非接触型); シールド; 固形潤滑剤入り; その他
vi: Kiểu phớt chặn dầu vòng bi: Mở; Bọc kín (tiếp xúc); Bọc kín (không tiếp xúc); Có nắp che; Bôi trơn dạng rắn; Khác
el: Τύπος τσιμούχας ρουλεμάν: Ανοιχτό; Σφραγισμένο (επαφής); Σφραγισμένο (χωρίς επαφή); Θωρακισμένο; Στερεού λιπαντικού; Άλλο
es: Tipo de sello del cojinete: Abierto; Sellado (contacto); Sellado (sin contacto); Blindado; Lubricante sólido; Otro
pt-BR: Tipo de vedação do rolamento: Aberto; Selado (com contato); Selado (sem contato); Blindado; Lubrificante sólido; Outros
sk-SK: Typ tesnenia ložiska: Otvorené; Utesnené (dotykové); Utesnené (bezdotykové); Kryté; Pevné mazivo; Iné
ro-RO: Tipul garniturii de etanșare a rulmentului: Deschis; Sigilat (cu contact); Sigilat (fără contact); Capsulat; Lubrifiant solid; Altele
sl-SI: Vrsta tesnila ležaja: Odprto; Zatesnjeno (kontaktno); Zatesnjeno (brezkontaktno); Oklopljeno; Trdo mazivo; Drugo
it: Tipo di tenuta del cuscinetto: Aperto; Sigillato (a contatto); Sigillato (senza contatto); Schermato; A lubrificazione solida; Altro
en: Bearing seal type: Open; Sealed (contact); Sealed (non-contact); Shielded; Solid-lube; Other
de: Lagerdichtungstyp: Offen; Abgedichtet (berührend); Abgedichtet (berührungsfrei); Geschirmt; Festschmierstoff; Sonstige
pt-PT: Tipo de vedante do rolamento: Aberto; Selado (contacto); Selado (sem contacto); Blindado; Lubrificante sólido; Outro
zh-CN: 轴承密封类型: 开放式; 密封（接触式）; 密封（非接触式）; 防尘盖式; 固态润滑; 其他